# 请教陈总：顺流交易未实现内部交易损益抵消比例如何确定

提问人：308407037 时间：2019-10-28 06:30:17
陈总好，实务中遇到下列问题，烦请指导：
A 公司为上市公司，B 公司为 A公司的控股股东，C 公司为地方国资委下属企业，且 C公司与 A、B两公司均不存在关联方关系。
2018 年 10 月，A、B、C 三公司共同出资成立甲公司，认缴出资合计 10亿元，其中 A 公司以土地等长期资产认缴出资，账面金额 2 亿元，评估作价 3.5亿，占甲公司注册资本的 35%；B 公司、C 公司均以货币资金出资，出资金额分别为 4.5亿、 2 亿元，占甲公司注册资本分别为45%、20%。甲公司为 A公司的联营企业。
甲公司章程约定 A 公司以长期资产出资完毕后 15 天内，B、C 两公司分别实缴货币出资 2.5 亿、 1 亿；剩余货币出资根据甲公司实际经营需要B、C两公司在 12 个月内同比例实缴。各投资方按照实缴出资比例享有对甲公司的分红权及表决权。由于甲公司基建资金及时间投入较长，预计 12 个月内不能投产，即各方认缴出资全部缴纳到位时预计甲公司不会产生经营利润，不会分配红利。
2018 年 12 月 31 日，A 公司长期资产评估 3.5 亿元、B 公司货币资金2.5 亿元及C 公司 1 亿元出资均已到位。
咨询问题：在 2018 年底，A 公司在抵消由于长期资产出资形成的未实现内部交易损益时，是按照认缴出资 35% 的比例抵消未实现内部交易损益，还是按照实缴出资 50% 抵消未实现内部交易损益？
恳请解答，非常感谢。

回答人：chenyiwei
理论上应按照该土地出资到位时的实缴出资比例（50%）抵销。但如果同时满足以下条件，可按照认缴出资比例 35%抵销：
1 、另两方股东的剩余出资有明确的缴纳时间表，且股东协议和公司章程对延迟、拖欠实缴出资有严厉的惩罚措施，预期剩余出资不按期到位的可能性极低；
2 、在另两方股东的剩余出到位前，预计该联营企业不会产生大额的损益，即此时安实缴出资比例分红的约定无实际意义，各方的真实意图还是在出资到位、正常经营后按与实缴比例一致的认缴比例分红。